臺灣臺南地方法院刑事判決
110年度易字第495號
公  訴  人  臺灣臺南地方檢察署檢察官
被      告  薛宏達


上列被告因竊盜案件，經檢察官提起公訴（110年度偵字第9442
號），本院判決如下：
    主  文
薛宏達竊盜，累犯，處有期徒刑肆月，如易科罰金，以新臺幣壹
仟元折算壹日。
    事  實
一、薛宏達曾犯竊盜案件，經本院以106年度易字第157號判決判
    處有期徒刑4月確定，於民國106年11月4日執行完畢，猶不
    知悔改，仍意圖為自己不法之所有，基於竊盜之犯意，於11
    0年4月19日凌晨0時9分許，在臺南市○○區○○街00號前，徒手
    掀開鄧采駿所有車牌號碼000-0000號普通重型機車（下稱A
    車）坐墊，再將手伸入該機車置物箱內，竊取鄧采駿所有之
    黑色長方形皮夾1個【內有現金新臺幣（下同）2300元、身
    分證、郵局金融卡各1張】，迨其得手後，正欲離去時，發
    現巡邏警車，旋騎乘車牌號碼000-0000號普通重型機車（下
    稱B車）逃逸，經警於同日凌晨0時11分許，在臺南市○○區○○
    路0號前將薛宏達攔停，薛宏達為掩飾犯行，將上開皮夾丟
    棄在地上，並踢進路旁汽車底下，而為警當場查獲，並扣得
    上開皮夾1個等物。
二、案經鄧采駿訴請臺南市政府警察局第二分局報告臺灣臺南地
    方檢察署檢察官偵查起訴。
    理  由
壹、證據能力方面
    本判決後述所引用之傳聞證據，當事人於本院審理時，均同
    意有證據能力，且於本院調查證據時，均知有刑事訴訟法第
    159條第1項不得為證據之情形，而於本案言詞辯論終結前均
    未再聲明異議。本院審酌該等傳聞證據製作時之情況，並無
    違法不當及證明力明顯過低之瑕疵，以之作為證據，應屬適
    當，故依同法第159條之5規定，認該等傳聞證據均有證據能
    力。
貳、實體方面
一、訊據被告固坦承其於上開時間有經過上開地點等情（本院卷
    第77頁），惟矢口否認有竊盜犯行，辯稱：當時只是散步經
    過，沒有竊取他人財物云云。經查：
  ㈠告訴人鄧采駿於110年4月18日晚間騎乘A車至臺南市○○區○○街
    00號前，嗣將該車停放後，伸手將車內置物廂之皮夾取出，
    隨後又將該皮夾放回該車置物廂內便離去等情，有告訴人之
    指述（警卷第13、14頁）、附件所示名稱「00000000_22h48
    m_ch04_1280x720x25」之監視器檔案勘驗紀錄（本院卷第71
    頁）、告訴人騎乘A車至上開地點之監視器翻拍照片（警卷
    第37頁編號1所示）及告訴人先從A車置物廂內取出皮夾、旋
    又放回之監視器翻拍照片（警卷第37頁編號2所示、警卷第3
    9頁編號3所示）可憑，是此部分事實先予認定。
　㈡本院以當庭播放方式，勘驗名稱「00000000_01h50m_ch04_12
    80x720x25」之監視器檔案，勘驗結果如附件所示（本院卷
    第71至72頁），即勘驗畫面中之「甲男」徒手掀開告訴人之
    A車坐墊，再將手伸入該機車置物箱內，竊取黑色長方形皮
    夾1個；又被告於本院審理時自承其確實於上開時間有經過
    案發地點（本院卷第77頁），其於警詢時經員警提示該監視
    器檔案擷取畫面（即警卷第39頁編號4照片），被告亦供稱
    係其本人經過該案發地點等語（警卷第11頁），本院審理時
    再觀諸到庭被告所著白色長袖襯衫、領帶、黑色長褲及髮型
    、臉型、身材等外貌，均與勘驗畫面中之「甲男」甚為相符
    ，此有被告到庭審理時之外觀照片（本院卷第83頁）可佐；
    是足認被告即為勘驗畫面中之「甲男」無誤，故被告徒手掀
    開告訴人之A車坐墊，再將手伸入該機車置物箱內，竊取黑
    色長方形皮夾1個等情，堪可認定。
　㈢又被告竊盜得逞後，正欲離去時，發現巡邏警車，旋騎乘B車
    闖越多處路口紅燈逃逸，經警在臺南市○○區○○路0號前將被
    告攔停，被告為掩飾犯行，將上開竊得皮夾丟棄在地上，並
    踢進路旁汽車底下，而為警當場查獲，並扣得上開皮夾1個
    ，嗣經員警將該皮夾（內有現金2300元、告訴人身分證、告
    訴人郵局金融卡各1張）發還告訴人領回等情，有附件所示
    警員密錄器檔案勘驗紀錄（本院卷第73至75頁）及被告違反
    道路交通安全規則經警開立之舉發違反道路交通管理事件通
    知單5張（警卷第27頁）、扣押物品目錄表（警卷第21頁）
    、告訴人所簽立之贓物認領保管單（警卷第25頁）可憑。則
    被告既於撞見巡邏員警時，即闖越多處路口紅燈逃逸，並將
    上開竊得皮夾丟棄在地上，且該內有告訴人身分證件之皮夾
    又確係告訴人遭竊之物，益見被告有竊取告訴人皮夾之事實
    。
　㈣綜上，被告所辯，不足採信。本案事證明確，被告上開犯行
    堪予認定。　
二、核被告所為，係犯刑法第320條第1項之普通竊盜罪。又被告
    有上揭事實欄所載之竊盜案件前科罪刑，此有卷附臺灣高等
    法院被告前案紀錄表可稽，其於5年以內再故意犯本件有期
    徒刑以上之罪，為累犯，顯未生警惕，應依刑法第47條第1
    項規定加重其刑。爰審酌被告有多次竊盜等前科、漠視他人
    財產權益、所生之損害、於開放空間行竊及其犯後否認犯罪
    之態度等一切情狀，量處如主文所示之刑，並諭知易科罰金
     之折算標準。至被告所竊得之物，告訴人均已領回，此有
    贓物認領保管單可參，故本院不予沒收。
據上論斷，應依刑事訴訟法第299條第1項前段，刑法第320條第1
項，刑法第41條第1項、第47條第1項，刑法施行法第1條之1，判
決如主文。
本案經檢察官莊立鈞提起公訴，檢察官呂舒雯到庭執行職務。
中　　華　　民　　國　　110 　年　　7 　　月　　29　　日
　　　　　　　　　刑事第八庭    法　官　郭瓊徽
以上正本證明與原本無異。
如不服本判決應於收受本判決後20日內向本院提出上訴書狀，並
應敘述具體理由。其未敘述上訴理由者，應於上訴期間屆滿後20
日內向本院補提理由書狀（均須按他造當事人之人數附繕本）「
切勿逕送上級法院」。 
　　　　　　　　　　　　　　　　書記官　王珮君
中　　華　　民　　國　　110 　年　　7 　　月　　29　　日
附錄
中華民國刑法第320條
意圖為自己或第三人不法之所有，而竊取他人之動產者，為竊盜
罪，處5年以下有期徒刑、拘役或50萬元以下罰金。
意圖為自己或第三人不法之利益，而竊佔他人之不動產者，依前
項之規定處斷。
前二項之未遂犯罰之。